【裁判字號】    95,上訴,889
【裁判日期】    950524
【裁判案由】    毒品危害防制條例
【裁判全文】
臺灣高等法院臺中分院刑事判決         95年度上訴字第889號
上  訴  人
即  被  告  乙○○
                      號
上列上訴人因毒品危害防制條例案件，不服臺灣彰化地方法院94
年度訴字第2235號中華民國95年2月24日第一審判決（起訴案號
：臺灣彰化地方法院檢察署94年度毒偵字第5698號，移送併辦案
號：95年度毒偵字第825號），提起上訴，本院判決如下：
    主  文
原判決撤銷。
乙○○連續施用第一級毒品，處有期徒刑捌月，扣案之注射針筒
壹支、塑膠袋壹只沒收；海洛因壹包（淨重0．11公克）沒收銷
燬之；又連續施用第二級毒品，處有期徒刑肆月。主刑部分應執
行有期徒刑拾壹月。
    事  實
一、乙○○前因施用毒品案件，經觀察、勒戒後，認無繼續施用
    毒品之傾向，於民國94年6月3日釋放，並由台灣彰化地方法
    院檢察署檢察官以94年度毒偵緝字第113號、94年度毒偵字
    第2587號為不起訴處分確定。惟其仍不思悔改，於前揭觀察
    、勒戒執行完畢釋放後五年內，又基於施用第一級毒品海洛
    因之概括犯意，自94年8月間起，至95年2月11日止，在其所
    居住之彰化縣埔心鄉○○村○○路○段一六六巷四四號住處
    內，以靜脈注射之方式，或以將海洛因摻入香煙中持以吸食
    之方式，連續施用第一級毒品海洛因多次，約一天施用一次
    。另基於施用第二級毒品甲基安非他命之概括犯意，分別於
    94年10月30日起至95年2月13日止，在同上住處，以將甲基
    安非他命置於玻璃吸食器內點火燒烤成煙霧狀後再吸入體內
    之方式，連續施用第二級毒品甲基安非他命，約一星期施用
    一次。嗣於94年11月1日10時50分許，在彰化縣埔心鄉○○
    村○○路○段一六六巷四四號之住處為警查獲，並扣得乙○
    ○所有供其施用海洛因使用之注射針筒一支，採尿送鑑呈嗎
    啡、甲基安非他命陽性反應；復於94年11月27日下午1時20
    分許，在同上住處為警查獲，採尿檢驗，呈甲基安非他命及
    嗎啡之陽性反應；又於95年2月13日17時許，在彰化縣埔心
    鄉○○村○○路○段166巷口，經警盤查，扣得海洛因一包
    （淨重0．11公克，包裝重0．33公克），採尿送鑑呈嗎啡、
    甲基安非他命陽性反應。
二、案經彰化縣警察局此斗分局、田中分局移送台灣彰化地方法
    院檢察署檢察官偵查起訴及移送併辦。
    理  由
一、認定上訴人即被告乙○○所憑之證據：
(一)、上訴人自白如事實欄施用海洛因、甲基安非他命之犯行。
(二)、彰化縣衛生局煙毒尿液檢驗成績書三張（94年11月8日煙檢
    字第年11月8日煙檢字第944916號、94年11月29日煙檢字第
    94510 7號、95年2月14日煙檢字第950750號）
(三)、注射針筒一支。
(四)、法務部調查局95年4月14日調科壹字第140012748號鑑定通知
    書（見95年度毒偵字第825號卷第51頁）。
(五)、台灣高等法院被告全國前案紀錄表。
二、審酌上開尿液檢結果、扣案之針筒、海洛因，足認上訴人之
    自白與事實相符，上訴人施用海洛因、甲基安非他命之犯行
    事證明確，可以認定。
三、上訴人所為，核犯毒品危害防制條例第10第1項、第2項之施
    用第一級毒品罪、施用第二級毒品罪。上訴人上開多次施用
    海洛因、多次施用甲基安非他命之犯行，均時間緊接，構成
    要件相同，皆應依連續犯規定論以一罪，並加重其刑。起訴
    書僅記載上訴人自94年8月間某日起，至同年10月30日凌晨
    止，在其住處多次施用海洛因之犯行，及其於94年11月1日
    前4 日內某時施用甲基安非他命一次之犯行，而未論及前揭
    犯罪事實欄所載其餘施用海洛因、甲基安非他命之犯行，惟
    上訴人多次施用海洛因及甲基安非他命之犯行，均時間緊接
    ，犯罪構成要件相同，顯各係基於概括之犯意反覆為之，均
    為連續犯，依法應分別以一罪論處，而具有裁判上一罪之關
    係，基於審判不可分原則，本院自應全部審理。上訴人所犯
    上開二罪，犯意各別，應予分論併罰。
四、原審法院對上訴人論處罪刑，固非無見，但原審判決對於移
    送併辦部分之施用海洛因、施用甲基安非他命之犯行，未及
    審酌，嫌有未洽。上訴人上訴指摘原審法院就併辦部分，未
     及審究，其上訴為有理由，應由本院將原審判決撤銷改判
    。爰審酌上訴人犯罪之動機、目的、手段，犯罪時所受之刺
    激及其品性、生活狀況、智識程度、犯罪所生之損害，及犯
    罪後態度等一情狀，量處如主文所示之刑，並定其應執行刑
    。扣案之針筒係上訴人施用海洛因所用，且為其所有，業據
    其供明。扣案之海洛因一包（淨重0．11公克）為毒品，應
    依毒品危害防制條條例第18條第1項前段諭知沒收銷燬之。
    裝海洛因之塑膠袋一個為上訴人所有供持有施用海洛因所用
    之物，應依刑法第38條第1項第2款諭知沒收。
五、應依刑事訴訟法第369條第1項前段、第364條、第299條第1
    項前段，毒品危害防制條例第10條第1項、第2項、第18條第
    1項前段，刑法第11條前段、第56條、第51條第5款、第38條
    第1項第2款，判決如主文。
本案經檢察官甲○○到庭執行職務。
中    華    民    國    95    年    5    月    24     日
               刑事第九庭  審判長法  官  陳  筱  珮
                                 法  官  康  應  龍
                                 法  官  趙  春  碧
上列正本證明與原本無異。
施用第一級毒品部分得上訴，
施用第二級毒品部分不得上訴。
如不服本判決應於收受送達後十日內向本院提出上訴書狀，其未
敘述上訴之理由者並得於提起上訴後十日內向本院補提理由書（
均須按他造當事人之人數附繕本）。
                                 書記官  胡  美  娟
中    華    民    國    95    年    5     月    29    日
附錄本案論罪科刑法條全文：
毒品危害防制條例第10條
(1)施用第一級毒品者，處6月以上5年以下有期徒刑。
(2)施用第二級毒品者，處3年以下有期徒刑。
                                                      Ｆ


司法院資訊處製作；財團法人民間司法改革基金會備份。
